【裁判字號】    97,審訴,2307
【裁判日期】    970725
【裁判案由】    毒品危害防制條例
【裁判全文】
臺灣高雄地方法院刑事判決            97年度審訴字第2307號
公  訴  人  臺灣高雄地方法院檢察署檢察官
被      告  甲○○
                      號
指定辯護人  本院公設辯護人蘇鴻吉
上列被告因毒品危害防制條例案件，經檢察官提起公訴（97年度
毒偵字第4189號），本院合議庭裁定由受命法官獨任依協商程序
審理，判決如下：
    主  文
甲○○施用第一級毒品，累犯，處有期徒刑捌月。扣案之第一級
毒品海洛因壹包（驗後淨重零點零柒陸公克），沒收銷燬之。
    事實及理由
一、本件犯罪事實及證據，除犯罪事實「在不詳處所」更正為「
    在其高雄縣梓官鄉○○村○○○路315 巷10號住處」；「扣
    得海洛因1 小包（毛重約0.2 公克）」更正為「扣得第一級
    毒品海洛因1 包（驗後淨重0.076 公克）」；證據部分補充
    「被告甲○○於本院審理中之自白」及「高雄市立凱旋醫院
    濫用藥物成品檢驗鑑定書」外，餘均引用檢察官起訴書之記
    載，如附件。
二、本件被告業已認罪，並經辯護人協助下與檢察官於審判外達
    成協商之合意，渠等合意內容為：被告願受科刑範圍如主文
    所載。經核被告所為，係犯毒品危害防制條例第10條第1 項
    之施用第一級毒品罪，且上開協商合意內容，並無刑事訴訟
    法第455 條之4 第1 項所列不得認罪協商之情形，本件既經
    檢察官聲請改依協商程序而為判決，本院爰不經言詞辯論，
    於協商合意範圍內為協商判決。
三、應適用之法條：刑事訴訟法第455 條之4 第2 項、第455 條
    之8 、第454 條第2 項，毒品危害防制條例第10條第1 項、
    第18條第1 項前段，刑法第11條、第47條第1 項。
四、本判決除有刑事訴訟法第455 條之4 第1 項第1 款、第2 款
    、第4 款、第6 款、第7 款所定情形之一，或違反同條第2
    項規定者外，不得上訴。
本案經檢察官鄭益雄到庭執行職務。
中    華    民    國    97    年    7     月    25    日
                  刑事第七庭    法  官  陳君杰
以上正本證明與原本無異。
如不服本判決，應於判決送達後10日內，向本院提出上訴狀。
中    華    民    國    97    年    7     月    25    日
                                書記官  李承悌
附錄本判決論罪科刑法條全文：
毒品危害防制條例第10條第1項
施用第一級毒品者，處6 月以上5 年以下有期徒刑。
附件：
臺灣高雄地方法院檢察署檢察官起訴書
                                    97年度毒偵字第4189號
    被      告  甲○○  男  31歲（民國○○年○月○○日生）
                        住高雄縣梓官鄉○○村○○○路315
                        巷10號
                        國民身分證統一編號：Ｚ000000000號
上列被告因違反毒品危害防制條例案件，已經偵查終結，認應該
提起公訴，茲將犯罪事實及證據並所犯法條分敘如下：
            犯罪事實
一、甲○○前於民國88年間因施用毒品案件，經臺灣高雄地方法
    院以88年度毒聲字第6494號裁定送觀察、勒戒後，因認有繼
    續施用毒品之傾向，再經同院以88年度毒聲字第7240號裁定
    送強制戒治，嗣因認無繼續執行戒治之必要，經同院以89年
    度毒聲字第1166號裁定停止強制戒治並付保護管束，嗣於89
    年10月4日保護管束期滿未經撤銷，視為強制戒治執行完畢
    ，並經同院以88年度訴字第1868號判決判處有期徒刑10月確
    定；復於前開強制戒治執行完畢後5年內，分別於91及93年
    間，因施用毒品案件，分別經同院於92年2月27日以92年度
    訴字第154號判決判處有期徒刑9月確定；於93年5月28日以
    93年度訴字第402號判決判處有期徒刑1年4月確定，二者接
    續執行，於94年12月19日縮短刑期假釋出監，所餘刑期付保
    護管束，於95年3月12日保護管束期滿，未經撤銷假釋視為
    執行完畢。復於95年間再因施用毒品案件，經同院以95年訴
    字第1587號判處有期徒刑8月確定，並於96年4月4日縮短刑
    期執行完畢。詎其仍未戒除毒癮，明知海洛因業經公告為毒
    品危害防制條例第2條第2項第1款所列管之第1級毒品，不得
    非法持有、施用，基於施用第1級毒品海洛因（下稱海洛因
    ）之犯意，於97年5月8日12時50分許，為警採尿前回溯24小
    時內某時（不含公權力拘束時間），在不詳處所施用海洛因
    1次。嗣於97年5月8日11時10分許，在高雄縣梓官鄉○○村
    ○○○路315巷10號前，因形跡可疑為警臨檢盤查，並當場
    扣得海洛因1小包（毛重約0.2公克），經徵得其同意採集尿
    液送驗結果，確呈嗎啡及可待因陽性反應，始查悉上情。
二、案經高雄縣政府警察局岡山分局報告偵辦。
            證據並所犯法條
一、證據清單
    ┌───┬───────────┬─────────────────┐
    │ 編號 │      證據名稱        │            待證事實              │
    ├───┼───────────┼─────────────────┤
    │  1   │被告甲○○於97年5月8日│被告甲○○於97年4月中旬曾在其住處 │
    │      │警詢時之供述。        │施用海洛因之事實。                │
    ├───┼───────────┼─────────────────┤
    │  2   │高雄縣政府警察局岡山分│被告甲○○之尿液經送驗結果呈嗎啡及│
    │      │局偵辦毒品案件嫌疑人尿│可待因陽性反應之事實。            │
    │      │液採證對照表、臺灣檢驗│                                  │
    │      │科技股份有限公司濫用藥│                                  │
    │      │物97年5月20日之檢驗報 │                                  │
    │      │告各1份。             │                                  │
    ├───┼───────────┼─────────────────┤
    │  3   │高雄縣政府警察局岡山分│被告甲○○於上揭時、地為警查獲時，│
    │      │局扣押筆錄、扣押物品清│持有扣案之海洛因1小包之事實。     │
    │      │單、海洛因1小包（毛重 │                                  │
    │      │0.2公克）             │                                  │
    ├───┼───────────┼─────────────────┤
    │  4   │本署刑案資料查註紀錄表│被告甲○○前曾受有期徒刑執行完畢後│
    │      │、全國施用毒品案件紀錄│5年內，再犯本件有期徒刑以上之罪， │
    │      │表。                  │為累犯之事實。                    │
    └───┴───────────┴─────────────────┘
二、核被告甲○○所為，係犯毒品危害防制條例第10條第1項之
    施用第1級毒品罪嫌。再被告前曾受有期徒刑之執行完畢，
    此有刑案資料查註紀錄表1份附卷可參，其於5年內故意再犯
    本案有期徒刑以上之罪，為累犯，請依刑法第47條第1項之
    規定加重其刑。請審酌被告先前業因施用毒品行為遭觀察勒
    戒及強制戒治，竟仍未戒絕毒品，猶再施用毒品，顯見其不
    思悔改，意志不堅，顯見其無完全悔改警惕之意等一切情狀
    ，從重量刑。至扣案之海洛因1小包（毛重約0.2公克），請
    依毒品危害防制條例第18條第1項前段宣告沒收銷燬之。
三、依毒品危害防制條例第23條第2項、刑事訴訟法第251條第1
    項提起公訴。
    此    致
臺灣高雄地方法院
中    華    民    國    97    年    5     月    26    日
                        檢  察  官    乙  ○  ○
上正本證明與原本無異
中    華    民    國    97    年    5     月    30    日
                        書  記  官    高  文  崇


司法院資訊處製作；財團法人民間司法改革基金會備份。
